【裁判字號】    98,訴,731
【裁判日期】    980807
【裁判案由】    違反槍砲彈藥刀械管制條例
【裁判全文】
臺灣高雄地方法院刑事判決               98年度訴字第731號
公  訴  人  臺灣高雄地方法院檢察署檢察官
被      告  乙○○
指定辯護人  本院公設辯護人蘇鴻吉
上列被告因違反槍砲彈藥刀械管制條例案件，經檢察官提起公訴
（98年度偵字第2989號），本院判決如下：
    主  文
乙○○犯非法寄藏可發射子彈具殺傷力之改造手槍罪，累犯，處
有期徒刑年陸月，併科罰金新臺幣陸萬元，罰金如易服勞役，
以新臺幣壹仟元折算壹日。扣案仿BERETTA 廠九二FS型半自動手
槍製造之改造手槍壹支（槍枝管制編號：0000000000
號）沒收。
    犯  罪  事  實
一、乙○○前因違反槍砲彈藥刀械管制條例案件，經臺灣高等法
    院高雄分院以80年度上訴字第665 號判處有期徒刑9 月確定
    ，另因違反槍砲彈藥刀械管制條例、肅清煙毒條例、麻醉藥
    品管理條例案件，經臺灣高等法院高雄分院以80年上訴字第
    1509號判處有期徒刑1 年6 月、2 年6 月、4 月，應執行有
    期徒刑3 年6 月確定，上開徒刑經裁定應執行有期徒刑4 年
    ，經發監執行後假釋出監，並付保護管束，於民國84年1 月
    13日期滿，上開假釋未經撤銷，視為已執行完畢。詎其仍不
    知悔改，明知非經中央主管機關許可，不得寄藏槍砲彈藥刀
    械管制條例所列管之槍砲，竟未經許可，基於寄藏可發射子
    彈具有殺傷力之改造手槍之犯意，於88年間某日，在高雄縣
    鳳山市太平二巷38號之「威武廟」前，受真實姓名、年籍不
    詳，綽號「忠信」之成年男子寄託，代為保管具有殺傷力之
    仿BERETTA 廠92FS型半自動手槍製造之改造手槍1 支（槍枝
    管制編號0000000000號），並為免遭人發現，先將上開改造
    手槍埋藏在其住處後面空地，後則改藏放在「威武廟」辦公
    室辦公桌內。嗣經警於98年1 月17日12時40分許，在「威武
    廟」辦公室辦公桌內查獲，並扣得上開改造手槍1 支。
二、案經高雄市政府警察局三民第二分局報請臺灣高雄地方法院
    檢察署檢察官偵查起訴。
    理  由
壹、證據能力之認定：
    按被告以外之人於審判外之言詞或書面陳述，除法律有規定
    者外，不得作為證據；又被告以外之人於審判外之陳述，雖
    不符刑事訴訟法第159 條之1 至第159 條之4 之規定，而經
    當事人於審判程序同意作為證據，法院審酌該言詞陳述或書
    面陳述作成時之情況，認為適當者，亦得為證據；當事人、
    代理人或辯護人於法院調查證據時，知有第159 條第1 項不
    得為證據之情形，而未於言詞辯論終結前聲明異議者，視為
    有前項之同意。刑事訴訟法第159 條第1 項、第159 條之5
    定有明文。經查，本判決所引用之各項證據資料，其屬於被
    告以外之人於審判外之陳述者，均據本院於調查證據程序逐
    一提示並告以要旨，檢察官、被告、辯護人均知該等證據為
    被告以外之人之審判外陳述，已表示同意作為證據（見院一
    卷第29頁）及未於言詞辯論終結前聲明異議，本院審酌上開
    證據作成時之情況，亦無不當取供等情形，認為以之作為本
    案之證據亦屬適當，依刑事訴訟法第159 條之5 規定，應有
    證據能力。
貳、實體方面：
一、訊據被告乙○○對上揭事實坦承不諱，核與證人戴開增（即
    威武廟管理委員）於警詢中證述：警方執行搜索時，是我在
    現場配合執行搜索，警方自威武廟辦公室內左側辦公桌之抽
    屜夾層內起獲1 把貝瑞塔92型手槍，後來廖冬友之弟弟乙○
    ○跑來威武廟搜索現場，自己承認上述槍是他所藏放等語相
    符（見警卷第4 、5 頁），並有仿BERETTA 廠92FS型半自動
    手槍製造之改造手槍1 支扣案及搜索票、搜索扣押筆錄、扣
    押物品目錄表各1 份、照片6 幀在卷可證（見警卷第8 至11
    頁、第16頁、第21至23頁）。又上開改造手槍，經送請內政
    部警政署刑事警察局鑑定，鑑定結果略以：送鑑手槍1 支（
    槍枝管制編號0000000000號），認係改造手槍，由仿BERETT
    A 廠92FS型半自動手槍製造之槍枝，換裝土造金屬槍管而成
    ，擊發功能正常，可供擊發適用子彈使用，認具殺傷力等情
    ，亦有內政部警政署刑事警察局98年3 月19日刑鑑字第0980
    014941號鑑驗書1 份在卷可稽（見偵卷第18頁），本案事證
    明確，被告犯行堪以認定，應依法論科。
二、按寄藏手槍罪為繼續犯，於其終止寄藏之前，犯罪行為仍在
    繼續實施之中，其間法律縱有變更，但其行為既繼續實施至
    新法施行以後，自無行為後法律變更，應為新舊法比較之問
    題（最高法院89年度台非字第186 號判決意旨參照）。是本
    案被告未經許可寄藏可發射子彈具殺傷力之改造手槍犯行，
    於行為繼續實施之中，槍砲彈藥刀械管制條例第8 條及刑法
    等法律雖有變更，然被告行為既繼續至98年1 月17日始因經
    警查獲而終止，而上開行為終止後法律並未修正變更，自無
    行為後法律變更，應為新舊法比較之問題，而應適用其行為
    終止時之現行槍砲彈藥刀械管制條例及刑法論處，合先敘明
    。另按寄藏與持有，均係將物置於自己實力支配之下，僅寄
    藏必先有他人之持有行為，而後始為之受寄代藏而已，故寄
    藏之受人委託代為保管，其保管之本身，亦屬持有，不過，
    此之持有係受寄之當然結果；又單純之「持有」，固不包括
    「寄藏」，但「寄藏」之受人委託代為保管，其保管之本身
    所為之「持有」，既係「寄藏」之當然結果，法律上自宜僅
    就「寄藏」行為為包括之評價，不應另就「持有」予以論罪
    （最高法院74年台上字第3400號判例意旨參照）。是核被告
    所為，係犯槍砲彈藥刀械管制條例第8 條第4 項之非法寄藏
    可發射子彈具殺傷力之改造手槍罪。又檢察官起訴書原誤認
    被告所犯罪名係犯同條項之非法「持有」可發射子彈具殺傷
    力之改造手槍罪，惟業經公訴人於本院審理時予以更正為非
    法「寄藏」可發射子彈具殺傷力之改造手槍罪（見院二卷第
    28頁），併予敘明。查被告前因違反槍砲彈藥刀械管制條例
    案件，經臺灣高等法院高雄分院以80年度上訴字第665 號判
    處有期徒刑9 月確定，另因違反槍砲彈藥刀械管制條例、肅
    清煙毒條例、麻醉藥品管理條例案件，經臺灣高等法院高雄
    分院以80年上訴字第1509號判處有期徒刑1 年6 月、2 年6
    月、4 月，應執行有期徒刑3 年6 月確定，上開徒刑經裁定
    應執行有期徒刑4 年，經發監執行後假釋出監，並付保護管
    束，於84年1 月13日期滿，上開假釋未經撤銷，視為已執行
    完畢，有臺灣高等法院被告前案紀錄表1 份在卷可按，其受
    徒刑之執行完畢，5 年以內故意再犯有期徒刑以上之罪，為
    累犯（被告未經許可寄藏具有殺傷力之改造手槍罪屬行為繼
    續之繼續犯，自開始寄藏至查獲為止，犯罪行為均在繼續中
    ，是被告自88年間某日開始為本案犯行時，已在上開徒刑執
    行完畢5 年內，雖至98年1 月17日始被查獲，仍應論以累犯
    ），應依法加重其刑。爰審酌被告曾有違反槍砲彈藥刀械管
    制條例等前科之素行，有臺灣高等法院被告全國前案紀錄表
    1 份附卷可稽，其明知非法寄藏具有殺傷力之改造手槍係嚴
    重觸法行為，竟無視法律規定，仍受託寄藏改造手槍，對社
    會治安造成隱藏危害，另衡其未經許可寄藏之改造手槍僅1
    支，且未持前揭改造手槍涉犯他罪，犯罪後坦承犯行，態度
    良好及其犯罪之動機、目的、手段、智識程度、生活狀況等
    一切情狀，量處如主文所示之刑（含併科罰金），並就併科
    罰金部分，諭知易服勞役之折算標準，以資懲戒。又扣案具
    有殺傷力之仿BERETTA 廠92FS型半自動手槍製造之改造手槍
    1 支（槍枝管制編號0000000000號），為槍砲彈藥刀械管制
    條例所規定未經許可不得持有之違禁物，不問屬於犯人與否
    ，應依刑法第38條第1 項第1 款規定，宣告沒收。
據上論斷，應依刑事訴訟法第299 條第1 項前段，槍砲彈藥刀械
管制條例第8 條第4 項，刑法第11條前段、第47條第1 項、第42
條第3 項前段、第38條第1 項第1 款，判決如主文。
本案經檢察官甲○○到庭執行職務
中    華    民    國    98    年    8     月    7     日
                  刑事第五庭審判長法  官  廖建瑜
                                  法  官  陳盈吉
                                  法  官  林永村
以上正本證明與原本無異。
如不服本判決應於收受送達後10日內向本院提出上訴書狀，並應
敘述具體理由；如未敘述上訴理由者，應於上訴期間屆滿後20日
內向本院補提理由書（均須按他造當事人之人數附繕本）「切勿
逕送上級法院」。
中    華    民    國    98    年    8     月    10    日
                                  書記官  王珮樺
附錄本判決論罪科刑法條：
槍砲彈藥刀械管制條例第8 條
未經許可，製造、販賣或運輸鋼筆槍、瓦斯槍、麻醉槍、獵槍、
空氣槍或第4 條第1 項第1 款所定其他可發射金屬或子彈具有殺
傷力之各式槍砲者，處無期徒刑或5 年以上有期徒刑，併科新臺
幣1 千萬元以下罰金。
未經許可，轉讓、出租或出借前項所列槍枝者，處5 年以上有期
徒刑，併科新臺幣1 千萬元以下罰金。
意圖供自己或他人犯罪之用，而犯前二項之罪者，處無期徒刑或
7 年以上有期徒刑，併科新臺幣 1 千萬元以下罰金。
未經許可，持有、寄藏或意圖販賣而陳列第1 項所列槍枝者，處
3 年以上10年以下有期徒刑，併科新臺幣700 萬元以下罰金。
第1 項至第3 項之未遂犯罰之。


司法院資訊處製作；財團法人民間司法改革基金會備份。
